【裁判字號】    90,易,864
【裁判日期】    900628
【裁判案由】    竊盜
【裁判全文】
臺灣臺中地方法院刑事判決                            九十年度易字第八六四號
    公  訴  人  臺灣台中地方法院檢察署檢察官
    被      告  丙○○
右列被告因竊盜案件，經檢察官提起公訴（九十年度偵字第三八六九號），本院判決
如左：
    主  文
丙○○無罪。
    理  由
一、公訴意旨略以：被告丙○○前有竊盜前科，仍不知悔改，復意圖為自己不法之所
    有，於民國九十年二月十九日凌晨二時三十分許，在臺中市○○區○○里○○路
    ○段六十九之六號前，趁他人停車不注意之際，持用自備之鑰匙一支，竊取被害
    人乙○○所有停放於該處之車號ＳＯ─６１６０號自小貨車一部。得手後，被告
    即駕駛該部自小貨車離開現場，行經臺中市○○區○○路三段與市○○○路口某
    施工處所，復意圖為自己不法之所有，進入該處接待所之工地內，正準備竊取其
    內堆放之木材（然尚未著手行竊）時，幸保全人員丁○○見狀發現其情有異，遂
    報警前往上址處理而當場查獲，並扣得被告自備之鑰匙一支及上述現已歸還予乙○○認領保管之ＳＯ─６１６０號自小貨車一部。因認被告涉有刑法第三百二十
    條第一項之竊盜罪嫌。
二、按犯罪事實應依證據認定之，無證據不得推定其犯罪事實；又不能證明被告犯罪
    或其行為不罰者，應諭知無罪之判決。刑事訴訟法第一百五十四條、第三百零一
    條第一項分別定有明文。另竊盜罪之成立，以行為人主觀上有為自己或第三人不
    法所有之意圖為其構成要件，若行為人主觀上無此意圖，則不能成立竊盜罪。本
    件公訴人認被告涉有右揭罪嫌，無非以：被告於警訊及偵查中坦承不諱，且被告
    之自白與被害人乙○○於警訊時指述失竊情節相符，復經證人丁○○於警訊時證
    述明確，並有職務報告、贓物領據及車籍作業糸統─查詢認可資料各一紙可證，
    自白與事實相符為主要論據。訊據被告丙○○於本院審理中固坦承有將被害人之
    上開小貨車由被害人之住處樓下即臺中市○○區○○里○○路○段六十九之六號
    前開到臺中市○○區○○路三段與市○○○路口等情，惟堅詞否認有何竊盜犯行
    ，辯稱：伊與被害人乙○○認識，被害人常常借其所有之ＳＯ─６１６０號自小
    貨車給伊使用。九十年二月十八日二十二時許，伊因與太太吵架，所以就到上揭
    車輛上睡覺，睡到翌日凌晨二時三十分許，曾在被害人樓下喊叫被害人，表示要
    向被害人借車，被害人有聽到伊之喊叫，但卻未回答，故伊逕自將車開到河南路
    與市○○○路口買檳榔，並在路旁工地準備上大號，伊並沒有要偷車與偷木材的
    意思。伊用以開車之鑰匙，是以前向被害人借車時在車上撿到的，乃被害人之前
    所遺失的上揭車輛鑰匙，伊於撿到後有向被害人之妻甲○○說過，但因伊常向被
    害人借車，所以甲○○就說車鑰匙放在伊那裡給伊使用等語。
三、經查：被告經常向被害人借用上開自小貨車，且被告曾於先前借車時，在車上撿
    到被害人所遺失之該車鑰匙，事後亦向被害人之妻說過，經被害人之妻同意其持
    有該鑰匙，以便被告再借用該車時可使用，而被告此次用以開車而為警查扣之鑰
    匙即係該把。又九十年二月十九日凌晨二時三十分許，被害人之妻有告訴被害人
    ，被告好像在樓下叫他，但被害人因在睡覺中，故未予理睬，被害人之妻有回答
    要借車給被告等情，業據被害人乙○○及證人即被害人之妻甲○○於本院審理中
    到庭供述甚詳，且乙○○及甲○○亦認被告將該車開走僅係借車使用，並非偷車
    。又被告若意欲竊取被害人之自小貨車，應不會於深夜時在被害人住處樓下喊叫
    被害人說要借車，蓋被告茍有意竊取，應隱密為之，方合常理，豈有於凌晨二時
    三十分之深夜，在被害人樓下大聲喊叫，引人注意之後，再將車開走！是被告主
    觀上對於該車並無為自己或第三人不法所有之意圖甚明。綜上所述，被告雖有駕
    駛被害人之汽車離開被害人住處之客觀事實，然其既無不法所有之主觀意圖，是
    其所為核與竊盜罪之構成要件有間，實難以竊盜罪論罰。此外，本院復查無其他
    積極證據，足資證明被告確有公訴人所指之犯行，自應為被告無罪之諭知。
據上論斷，應依刑事訴訟法第三百零一條第一項，判決如主文。
本案經檢察官郭瑞祥到庭執行職務
中      華      民      國     九十      年     六     月    二十八     日
                                    臺灣臺中地方法院刑事第一庭
                                          法  官   簡賢坤
右正本證明與原本無異。
如不服本判決，應於判決送達後十日內向本院提出上訴狀，上訴於臺灣高等法院臺中
分院( 須附繕本 )。
                                          書記官
中      華      民      國     九十      年     六     月    二十九     日


司法院資訊處製作；財團法人民間司法改革基金會備份。
